Referent: Monika

Til stede: *skriv navn på alle som var tilstede* Thomas, Niklas, Dora, Ole, Hans, Mathias, Marius, Torjus, Monika

Ikke til stede: *skriv navn på alle som ikke var tilstede, samt grunn hvis oppgitt* Jakob, Jarle, Tor

*Til referent: Husk at et møtereferat er til for å kunne se tilbake på for å få informasjon om hva som har blitt gått igjennom. Notér gjerne stikkord underveis, men skriv det om til et fullstendig referat med hele setninger rett etter møtet. Poenget er at folk som ikke var tilstede skal kunne lese referatet for å få med seg hva som har skjedd, samt at man senere kan gå tilbake for å friske opp hukommelsen på tidligere saker.*

## Status

*Status på aktive prosjekter (utvikling & drift). Typisk kort oppsummering av hva som har skjedd siden sist, eventuelle problemer og veien videre.*
Gjennomsnittlig har dotkommere det ok+
Galleriet: ingen oppdatering
Amax: lagt til både bankkom og kjelleren, hvor bankkom er bare informasjonsboks om at det er ekstra verv, kjelleren er lagt til som andre komiteer
Events: er ikke bare events prosjektet lenge, er nå en del av ow-frontend der onlineweb sin design blir oppdatert, noe kult
Noti*: ser skikkelig dårlig nå, men det eneste som er igjen er design, finne en måte å se om kontoret er åpent eller ikke, co2 på kontoret?
GDPR: kladdet noe før sommeren, postet link i slacken der folk kunne lese og kommentere hva som må gjøres.
Serverrommet: det brenner. Problematisk: subnet bytte, lite hjelp fra han duden fra IDI fordi han kinda ikke skjønner problemet. Så det står litt stille fordi det trengs manpower.

## Saker

### Hyttetur
Hans hadde mest sannsylig mulighet til å bruke hytta hans. Må starte en liten dotkom-team-building-building-team, helst uten nye dotkommere.

###Opptak
Mange koselige mennesker, skal kanskje ta opp (kanskje) 6 ish folk.
Forklare og vise mappestrukturen til onlinewebben til nye.
Oppgaver til de nye (?): få halveparten på ow4 og resten på eksisterende prosjekt og blir fult av faddere.
De som kan tenkte seg å være fadder: Niklas, Thomas, Marius, Torjus
Temabuilding: Monika, Hans

## Saker fra HS
*Ta opp relevante saker fra HS.*
Ingen sager fra HS fordi Ole er ikke i HS.

## Nestleders postkassepunkt
Her tar vi oppsummering av alt som har kommet på mail, og hva som har blitt gjort.
Betaling til itDagene fikset, fikk bump fra Nils om online promoteringsvideo som ble tatt ned av copyright strike (?). Høres ut som en HS sak.
Ikke lenger mulig å bruke cash på nibble.
Forespørsel å legge til ting på interessegruppe. Legg til podline.
Eduroam bruker som kan brukes som nibble og infoskjerm. Gjør det lettere å koble opp ting.
Ole, Aslak og Jakob snakke om lastpass eller noe lignende (passer på passordene dine eller noe)

## Avviksansvarligs avviskvarslepunkt
Her tar vi en liten oppsummering av hva som skjer med feilmeldinger, og hva som har blitt gjort.

## Eventuelt
*Ting som kommer opp underveis i møtet, eller like før møtet, kan skrives opp her og tas til slutt. Ofte mindre saker som ikke krever sitt eget punkt.*
Sklirg er fortsatt leder av dotkom? (komite-wiki-medlemmer)
Hva gjør vi med øl til neste møte?
Ta titt i backup og teste backupen vår.

## Hva skal folk gjøre
*For å få en oversikt over hva folk gjør, og kunne ha en backlog over hva som har blitt gjort.*


## Gjøremål
*Referent går igjennom referatet og skriver opp arbeid folk har fått tildelt og skriver det her*

Torjus: Svare på mail
Ole: Svare på mail'
Hans: Svare på mail
Marius: fikse interessegruppe
Dora: Se hva som skjer med galleriet, snakke med Ole
Monika: Noti* design
Niklas: Noti* design
Thomas: se på backup (dokumentasjon osv)

### TODO
Burde legge til playment i dashboard
Overføring av saldo til en bruker til en annen.

*Prosjekter som trengs å jobbes med*
